臺灣新北地方法院民事裁定　　　　　　110年度小上字第167號
上　訴　人　林世章　
被　上訴人　鄭錫堂　

上列當事人間請求侵權行為損害賠償事件，上訴人對於中華民國
110年9月1日本院板橋簡易庭110年度板小字第1179號小額訴訟程
序第一審判決提起上訴，本院裁定如下：
    主  文
上訴駁回。
第二審訴訟費用新臺幣壹仟伍佰元由上訴人負擔。
    理  由
一、按對於小額程序之第一審裁判之上訴或抗告，非以其違背法
    令為理由，不得為之；上訴狀內應記載上訴理由，表明下列
    各款事項︰(一)原判決所違背之法令及其具體內容、(二)依
    訴訟資料可認為原判決有違背法令之具體事實；又判決不適
    用法規或適用不當者，為違背法令；有民事訴訟法第469條
    第1款至第5款所列事由時，其判決當然為違背法令；而上訴
    不合法者，第二審法院應以裁定駁回之；前開規定，於小額
    事件之上訴程序均準用之，民事訴訟法第436條之24第2項、
    第436條之25、第468條、第469條、第444條第1項前段及第4
    36條之32第2項分別定有明文。次按當事人對於小額程序之
    第一審判決提起上訴，如依民事訴訟法第468條規定，以第
    一審判決有不適用法規或適用法規不當為上訴理由時，其上
    訴狀或理由書應有具體之指摘，並揭示該法規之條項或其內
    容，若係成文法以外之法則，應揭示該法則之旨趣，倘為司
    法院解釋，則應揭示該判解之字號或其內容；如依民事訴訟
    法第469條第1款至第5款所列事由提起上訴者，其上訴狀或
    理由書應揭示合於該條款之事實，上訴狀或理由書如未依此
    項方法表明者，即難認為已對原審判決之違背法令有具體之
    指摘，其上訴自難認為合法(最高法院71年台上字第314號裁
    定意旨參照)。
二、上訴意旨略以：上訴人為新北市○○區○○街00號5樓之住
    戶，該址頂樓由上訴人分管使用，被上訴人為該址4樓之承
    租戶。被上訴人於民國109年5月9日14時許，向上訴人稱因
    更換馬桶坐墊需關閉水源開關，需上訴人配合打開頂樓鐵門
    ，因被上訴人不告知何時完工，上訴人等候至當日下午4時
    40分許即先行離開返回工作崗位，任由被上訴人及其配偶自
    由進出，然上訴人於同日晚間20時返家後，竟發現頂樓鐵門
    未關，且隱藏於5樓最外面之不鏽鋼門與鐵門間之監視器電
    纜線已變鬆，線頭未連接主機並已曝露，故5樓之監視器自
    始為虛，並非損壞。而自被上訴人得知該監視器並無動作後
    ，若敲門上訴人不予理會，便以拳打腳踢破壞之方式破壞大
    門，甚而毀損門鈴、破壞門鎖，被上訴人搬進上址後至少12
    次欺壓、騷擾上訴人及其家人，且為了不讓上訴人及3樓之
    住門關閉4樓樓梯間之燈，竟在該電燈開關上放置不明之黏
    液等語，並聲明：為原判決偏信被告面之詞，悖離事實與違
    背經驗法則，請求改判被告甲○○毀損告訴人財物應修復費
    用新臺幣(下同)23,100元予告訴人。
三、經查，本件訴訟標的金額係於10萬元以下，依民事訴訟法第
    436條之8第1項規定，應適用小額訴訟程序，揆諸首揭說明
    ，上訴人非以原判決違背法令為由不得提起上訴，且上訴理
    由依法須表明原判決所違背之法令及其具體內容，暨依訴訟
    資料可認為原判決有違背法令之具體事實，始符合上訴程式
    。惟本件上訴人對原判決提起上訴，核其上訴狀所載內容，
    並未具體指摘原審判決就法律適用究有違背何種法令之具體
    情事，是難認上訴人已就原判決有無違背法令之情形為合於
    小額訴訟程序上訴程式之表明。是上訴人所提之上訴理由，
    既未具體指摘原審判決所違背法規或法則之旨趣或內容，或
    有民事訴訟法第469條第1款至第5款所稱當然違背法令之情
    事，實難認上訴人已合法表明上訴理由，依首揭說明，本件
    上訴為不合法，應予駁回。
四、按於小額訴訟之上訴程序，法院為訴訟費用之裁判時，應確
    定其費用額，民事訴訟法第436條之32第1項準用同法第436
    條之19第1項規定甚明。查本件上訴人所提之上訴既經駁回
    ，第二審訴訟費用1,500元，即應由上訴人負擔。
五、據上論結，本件上訴為不合法，裁定如主文。
中    華    民    國   110    年    11    月    30    日
                  刑事第六庭   審判長法  官  許瑞東
 
                                     法  官  陳佳君
 
                                     法  官  莊惠真
以上正本係照原本作成。
本裁定不得抗告。
中    華    民    國   110    年    11    月    30    日
                                     書記官  賴麗莎